【裁判字號】    99,事聲,10053
【裁判日期】    990820
【裁判案由】    聲明異議
【裁判全文】
臺灣臺北地方法院民事裁定           99年度事聲字第10053號
異  議  人
即  債務人  乙○○
上列異議人因與債權人甲○（台灣）商業銀行股份有限公司、國
泰世華商業銀行股份有限公司間消費者債務清理之前置協商認可
事件，對於中華民國99年7 月19日本院民事庭司法事務官所為99
年度消債核字第8156號裁定提出異議，本院裁定如下：
    主  文
異議駁回。
    理  由
一、按司法事務官處理事件所為之處分，與法院所為者有同一之
    效力；當事人對於司法事務官處理事件所為之終局處分，得
    於處分送達後十日之不變期間內，以書狀向司法事務官提出
    異議；司法事務官認前項異議有理由時，應另為適當之處分
    ；認異議為無理由者，應送請法院裁定之；法院認第一項之
    異議為有理由時，應為適當之裁定；認異議為無理由者，應
    以裁定駁回之；民事訴訟法第240之3條及第240之4條定有明
    文，此為消費者債務清理條例第15條所準用。本件異議人於
    本院民事庭司法事務官就協商成立之債務清償方案予以認可
    之處分送達後10日內，以書狀表示不服而提出異議，司法事
    務官認其異議無理由而送請本院裁定，核與上開規定相符，
    合先敘明。
二、異議意旨略以：據民國99年5月3日聯徵資料所示，異議人對
    債權人甲○（台灣）商業銀行未到期待付金額僅新台幣33萬
    7,500 元，而甲○（台灣）商業銀行復於同年6月4日、7月6
    日分別自異議人帳戶扣款新台幣1萬725元，是實際欠款金額
    顯非如前置協商無擔債務還款分配表暨表決結果所載之34萬
    1,763 元，異議人有所不察，誤為利息，率爾簽訂前置協商
    機制協議書，爰為此聲明異議等語。
三、經查，異議人於99年6月30日依消費者債務清理條例第151條
    規定，與無擔保債權金融機構即債權人甲○（台灣）商業銀
    行股份有限公司、國泰世華商業銀行股份有限公司間，就無
    擔保債權簽訂前置協商機制協議書，約定自99年8 月10日起
    ，每月繳納新台幣3,866 元，共分180期，利率8.88%，有上
    開協議書附卷可稽。足見異議人依自己之清償能力，與債權
    人協商按月分期清償之金額，於未受債權人強暴、脅迫或詐
    欺情形下，應係基於自由意識，與債權人簽訂協議書並約定
    每月償還金額，且債權人所計算出之每月攤還金及擬定之協
    議書，尚須債務人簽名寄回或以其他方法表示同意，該項協
    議始謂成立，並非債權人單方意思表示即可讓協議成立。加
    以異議人對其經濟狀況、收支情形應知之綦詳，理應於協商
    時評估可否履行協商條件之情事，異議人當時盱衡其經濟狀
    況，簽署前置協商機制協議書，同意債權銀行之無擔保債務
    還款計劃，復未舉證說明如何受債權人強暴、脅迫或詐欺，
    該協議書為當事人行使程序選擇權所為之債務清理契約，異
    議人自應受該成立之協議所拘束。況債務清償方案，法院應
    儘速審核，認與法令無抵觸者，應以裁定予以認可，債務清
    償方案經法院裁定認可後，得為執行名義，消費者債務清理
    條例第152條第2項前段、第4 項分別定有明文。是以法院審
    核債務清償方案，僅得就該等方案有違反法令或無法強制執
    行等情事為認定，無從變更債務人與債權人協商之實體內容
    ，異議人主張已為部分清償，欠款金額非如前置協商無擔保
    債務還款分配表暨表決結果所載，事涉實體，尚非本院所得
    審酌，故其異議為無理由，應予駁回，爰裁定如主文。
中    華    民    國    99    年    8     月    20    日
              民事第八庭    法      官  劉台安
上為正本係照原本作成
如不服本裁定，應於裁定送達後10日內，以書狀向本院提出抗告
，並繳納抗告費新臺幣1千元
中    華    民    國    99    年    8     月    20    日
                            書  記  官  林婉瑩

司法院資訊處製作；財團法人民間司法改革基金會備份。
